臺灣高雄地方法院刑事判決　　　　　　　　　　　　九十三年度訴字第二五六六號
　　公　訴　人　臺灣高雄地方法院檢察署檢察官
　　被　　　告　乙○○
　　指定辯護人　本院公設辯護人丙○○
右列被告因強盜案件，經檢察官提起公訴（九十三年度偵字第一六九一八號），本院
判決如左：
    主  文
乙○○意圖為自己不法之所有，以強暴至使不能抗拒，而使他人交付其物，未遂，累
犯，處有期徒刑年。
    事  實
一、乙○○前於民國八十三年間，因違反肅清煙毒條例及麻醉藥品管理條例案件，先
    後經臺灣高等法院高雄分院及本院，以八十三年度上訴字第二九一一號及八十三
    年度易字第六五三一號判決，分別判處有期徒刑三年二月、四月確定，定其應執
    行有期徒刑三年五月，復因肅清煙毒條例案件，經本院於八十四年二月二十八日
    ，以八十四年度訴字第四八九號，判處有期徒刑三年二月，合併執行有期徒刑六
    年七月，而於九十二年十二月十一日縮短刑期執行完畢。
二、詎乙○○不知悔改，於九十三年八月二十五日凌晨五時二十二分許，騎乘其向友
    人綽號「阿忠」之成年男子借得之腳踏車，至甲○○所經營設於高雄市○○區○○路一○一號「統一超商」前，徒手進入該店內，因見該店內僅店員丁○○單獨
    一人在場看管，竟意圖為自己不法所有，繞至櫃檯內，以左手自丁○○後方勒住
    丁○○脖子之強暴方法，致使丁○○達不能抗拒後，喝令丁○○將該店收銀機內
    之財物交出，適因甲○○在該店二樓觀看監視錄影畫面，發現上情，遂持鐵棍下
    樓，乙○○見狀，在丁○○未及交出收銀機內交物之際，即行逃逸而未得逞，丁○○則因而受前胸擦傷之傷害（傷害部分，未據告訴）。嗣經丁○○報案，而於
    同日五時五十分許，在高雄市○○區○○里○○路四○九號前為警查獲。
三、案經高雄市政府警察局楠梓分局報告臺灣高雄地方法院檢察署檢察官偵查起訴。
    理  由
一、按被告以外之人於審判外之陳述，雖不符前四條（指刑事訴訟法第一百五十九之
    一至第一百五十九條之四）之規定，而經當事人於審判程序同意作為證據，法院
    審酌該言詞陳述或書面陳述作成時之情況，認為適當者，亦得為證據；當事人、
代理人或辯護人於法院調查證據時，知有第一百五十九條第一項不得為證據之情
    形，而未於言詞辯論終結前聲明異議者，視為有前項之同意，刑事訴訟法第一百
    五十九條之五定有明文。本案被告乙○○及指定辯護人對於證人即前開「統一超
    商」負責人甲○○及店員丁○○於警詢中所為之陳述，於言詞辯論終結前，均未
    聲明異議，依法自應視為被告同意證人甲○○及丁○○於警詢中所為之陳述，得
    作為證據，本院審酌證人甲○○及丁○○於警詢中所為之陳述，係在案發當日即
    行作成，其發生記憶錯誤之機率較微，且警詢筆錄係在警方依刑事訴訟法所賦予
    之調查權限內所進行製作等情形，因認證人甲○○及丁○○上開於審判外陳述作
    成時之情況適當，而得作為證據。
二、右揭犯罪事實，業據被告乙○○坦承不諱，核與證人即前開「統一超商」負責人
    甲○○、店員丁○○證述情節相符，並有被告遺留在前開「統一超商」店外之腳
    踏車照片二幀、健仁醫院九十三年八月二十五日診斷證明書一紙附卷可稽，被告
    右揭強盜未遂犯行，洵堪認定。
三、核被告所為，係犯刑法第三百二十八條第四項、第一項之強盜未遂罪。又被告前
    於八十三年間，因違反肅清煙毒條例及麻醉藥品管理條例案件，先後經臺灣高等
    法院高雄分院及本院，以八十三年度上訴字第二九一一號及八十三年度易字第六
    五三一號，分別判處有期徒刑三年二月、四月確定，定其應執行有期徒刑三年五
    月，復因肅清煙毒條例案件，經本院於八十四年二月二十八日，以八十四年度訴
    字第四八九號，判處有期徒刑三年二月，合併執行有期徒刑六年七月，而於九十
    二年十二月十一日縮短刑期執行完畢，有臺灣高等法院被告全國前案紀錄表及臺
    灣高雄地方法院檢察署刑案資料查註紀錄表各一份在卷可參，被告於有期徒刑執
    行完畢後，五年內再犯本件有期徒刑以上之罪，為累犯，應依刑法第四十七條之
    規定加重其刑。另被告已著手於強盜犯罪行為之實行，但未達既遂階段，為未遂
    犯，應依刑法第二十六條前段之規定減輕其刑，並與前開加重部分，先加後減之
    。爰審酌被告前有違反肅清煙毒條例及麻醉藥品管理條例之前科紀錄，素行不良
    ，且正值壯年時期，不思循正當途徑獲取所需財物，竟以危害社會平和秩序之強
    暴手段，強盜「統一超商」，雖未得逞，但已危害社會治安，並造成看管之店員
    丁○○身體受有傷害，行為誠不足取，惟念及被告迭於警詢、偵查及本院審理時
    ，對於右揭強盜未遂犯行，坦承不諱，態度良好等一切情狀，因認檢察官具體求
    刑有期徒刑五年，核其情節，尚屬過重，而辯護人就科刑範圍請求判處有期徒刑
    二年八月，則尚屬過輕，爰量處如主文所示之刑，以資懲儆。至於被告騎乘至「
    統一超商」店前之腳踏車一台，並非被告所有，業據被告供明在卷，且與本件犯
    罪並無關連，依法自不得宣告沒收，附此敘明。
據上論斷，應依刑事訴訟法第二百九十九條第一項前段，刑法第三百二十八條第一項
、第四項、第二十六條前段、第四十七條，判決如主文。
本案經檢察官戊○○到庭執行職務。
中      華      民      國    九十三    年     十一     月     十九     日
                                臺灣高雄地方法院刑事第十一庭
                                    審判長法  官  徐美麗
                                          法  官  鄭詠仁
                                          法  官  高增泓
右正本證明與原本無異。
如不服本判決，應於判決送達後十日內，向本院提出上訴狀。
                                          書記官  林慧芬
中      華      民      國    九十三    年     十一     月    二十一    日
附錄本案論罪科刑法條全文：
刑法第三百二十八條
意圖為自己或第三人不法之所有，以強暴、脅迫、藥劑、催眠術或他法，至使不能抗
拒，而取他人之物或使其交付者，為強盜罪，處五年以上有期徒刑。
以前項方法得財產上不法之利益或使第三人得之者，亦同。
犯強盜罪因而致人於死者，處死刑、無期徒刑或十年以上有期徒刑；致重傷者，處無
期徒刑或七年以上有期徒刑。
第一項及第二項之未遂犯罰之。
預備犯強盜罪者，處一年以下有期徒刑、拘役或三千元以下罰金。
